最　高　行　政　法　院　裁　定
　　　　　　　　　　　　　94年度裁字第00273號
上　訴　人　甲○○
訴訟代理人　林道啟律師
被 上訴 人　財政部臺灣省中區國稅局
代　表　人　鄭宗典
上列當事人間因遺產稅事件，上訴人對於中華民國92年8月28日
臺中高等行政法院92年度訴字第126號判決，提起上訴。本院裁
定如下：
　　主  文
上訴駁回。
上訴審訴訟費用由上訴人負擔。
　　理  由
一、按對於高等行政法院判決上訴，非以其違背法令為理由，不
    得為之，行政訴訟法第242條定有明文。是對於高等行政法
    院判決上訴，若未具體說明原判決違背何項法令、不適用法
    規或如何適用不當之具體情事，即非主張原判決違背法令以
    為上訴理由，其上訴不應准許。
二、上訴意旨略謂：(一)、被上訴人據以認定林如順生前對鐘義雄
    、陳明穗夫妻有19,200,000元債權所憑之證據有向臺中商銀
    鹿谷分行查核林如順於84年11月8日向該行貸款20,000,000
    元，並將其中18,100、000元陸續轉入陳明穗帳戶，另1,100
    ,000元轉入鐘義雄帳戶之相關資料，惟依前述資金流向證據
    ，僅足供證明林如順曾貸款20,000,000元，及將其中之18,1
    00,000元轉入陳明穗帳戶，以及將其中1,100,000元轉入鐘
    義雄帳戶而已，並不能證明林如順係基於何種法律關係將該
    款項交付給陳明穗及鐘義雄，自不得憑該證據認定林如順與
    鐘義雄及陳明穗間為消費借貸關係。故林如順與鐘義雄、陳
    明穗間是否確有消費借貸關係，即詳以查察之必要。另康青
    雲表示與陳明穗間並無任何債權債務關係等情。然上開抵押
    權人並非林如順，且陳明穗亦否認與林如順有消借貸關係，
    因此上揭事證亦不能供作證明該抵押權係擔保前19,200,000
    元債權之事實。(二)、另臺中商業銀行曾以林如順於85年12月
    17日，邀同甲○○為連帶保證人，向其借款2千萬元，詎林
    如順於86年7月21日病故後，由甲○○代為繳息至87年10月8
    日，即未再繳息，林琬珆為林如順之繼承人，依法應負連帶
    清償責任，遂依借貸及繼承之法律關係，向台灣南投地方法
    院起訴請求林琬珆給付該2千萬元借款，遲延利息及違約金
    等，案經台灣高等法院臺中分院，認定林如順與臺中商銀間
    並無2千萬消費借貸關係，此有台灣高等法院臺中分院89年
    重上字184號判決書可稽，該案件已確定在案。依該判決認
    定之事實，臺中商銀鹿谷分行雖有將2千萬元撥入林如順之
    存款帳戶，但該帳戶既非林如順自己開設，而係遭他人冒名
    開設，且該2千萬元之借款申請書、放款轉期請示單、借據
    亦均未經林如順簽章，不能認定林如順與臺中商銀間有2千
    萬元之消費借貸關係，則該「林如順」帳戶內之2千萬元實
    非林如順所有。因此，縱有從「林如順」帳戶內將18,000,
    000元轉入陳明穗帳戶，及將1,100,000元轉入鐘義雄帳戶之
    事實，林如順與陳明穗及鐘義雄間亦不可能有借貸關係等語
    。本院經查上開上訴意旨，業據上訴人於原審提出主張，並
    經原判決敘明其不採之心證理由在案，茲上訴人復以同一事
    由提起本件上訴，僅泛稱有上訴之事由，並未具體說明原判
    決有違背何項法令、不適用法規或如何適用不當之具體情事
    ，即非主張原判決違背法令，依首開規定及說明，其上訴為
    不合法，應予駁回。
三、依行政訴訟法第249條第1項前段、第104條、民事訴訟法第
    95條、第78條，裁定如主文。
中    華    民    國    94    年    2    月    24     日
                  第四庭審判長法  官　徐　樹　海
                              法  官　高　啟　燦
                              法  官　吳　錦　龍
                              法  官　黃　合　文
                              法  官　林  茂  權
以  上  正  本  證  明  與  原  本  無  異
中    華    民    國    94    年    2    月    25     日
　　　　　　　　　　　　　　　書記官　蘇　金　全
